YOUSSEF SOUFI

PROFIL

Étudiant en BTS Services Informatique aux Organisations, doté d'une expérience solide dans la grande distribution et d'un excellent sens du service client. Habitué à la gestion des stocks, à la préparation des commandes et à la satisfaction client, je suis motivé à intégrer un environnement dynamique ou je pourrai mettre à profit mes compétences. Mon objectif est de développer mes compétences en gestion et en organisation afin d'optimiser les processus et améliorer l'expérience client.

FORMATION

BTS, Service Informatique aux Organisations, 09/2023 - En cours Lycée Léonard de Vinci - Melun

Baccalauréat profesionnel, Melec, 09/2020 - 07/2023 Lycée Léonard de Vinci - Melun

EXPÉRIENCE

Livreur

colissimo - Paris 2arr 3arr - Contrat de travail temporaire

Vendeur, 01/2015 - 06/2019 Quincaillerie - Zarzis, Tunisie

Enterprise familial

Gestion des stocks et rangement des marchandisies.

Fast-Food, 02/2021 - 02/2021 **BIP BURGER - Andouillé**

Préparation des commandes et service rapide.

Gestion des stocks et respect des normes d'hygiène.

Encaissement et relation client.

Monteur-câbleur en fibre optique, 01/2021 - 01/2021 ile de france

Stagiaire, 06/2022 - 07/2022 Concept réseau Paris - Paris - Stage

Stagiaire, 01/2022 - 03/2022 Eurogem Saint denis Paris - Paris - Stage

Stagiaire, 10/2022 - 12/2022

Paris - Stage

COORDONNÉES



13 rue des peupliers, 77210, Avon



0750050066



✓ youssef1@post.com



20 ans



Permis B, Permis A1



6 célibataire



disponible dès maintenant

COMPÉTENCES

- Réseaux sociaux
- Word
- Adobe photoshop
- Adobe illustrator
- Solidworks
- Sens des responsabilités
- Règles d'hygiène et de sécurité alimentaire
- Esprit d'équipe et communication

LANGUES

Français

Intermédiaire supérieur (B2)

Arabe

Langue maternelle

Anglais

Intermédiaire (B1)